# 转让股权和债权

提问人：haikuotiangaohe 时间：2022-12-15 17:47:17
A公司对B公司持股比例49%，不构成控制，按照权益法核算，A公司账面对B公司挂账 900 万元债权，对B公司长期股权投资 4000 万元，A公司将对B公司的债权和股权转让给C公司，债权转让价款 500 万元，股权转让价款 4100 万元。
请问陈老师A公司处置债权和股权做如下会计处理是否恰当：
（ 1 ）转让债权账务处理方
方式 1 ：借：信用减值损失 400 万元 贷：其他应收款坏账准备 400 万元
借：银行存款 500 万元 借：其他应收款坏账准备 400 万元 贷：其他应收款 900 万元
方式 2 ：借：银行存款 500 万元 贷：其他应收款 900 万元 贷：投资收益-400万元
（ 2 ）转让股权
借：银行存款 4100 万元 贷：长期股权投资 4000 万元 贷：投资收益 100 万元

回答人：chenyiwei
股权和债权转让是否为一揽子交易？为何股权转让有增值溢价（4100-4000），而债权转让却是折价（500-900）？该作价是否合理、公允？
如果确定属于一揽子交易的，则应作为一个整体处理，不再区分债权、股权转让损益，整体确认一个投资收益金额。